【裁判字號】    97,易,254
【裁判日期】    970604
【裁判案由】    竊盜
【裁判全文】
臺灣雲林地方法院刑事判決               97年度易字第254號
公  訴  人  臺灣雲林地方法院檢察署檢察官
被      告  乙○○
上列被告因竊盜案件，經檢察官提起公訴（96年度偵字第5244號
），本院判決如下：
    主  文
乙○○竊盜，累犯，處拘役肆拾日，如易科罰金以新臺幣壹仟元
折算壹日。
    事  實
一、乙○○前因贓物、竊盜案件，於民國93年間經本院北港簡易
    庭分別以93年度港簡字第181 號、第271 號判處有期徒刑4
    月、3 月確定，嗣兩案定應執行刑有期徒刑6 月，於94年10
    月14日縮刑期滿執行完畢；復因違反毒品危害防制條例案件
    ，於96年1 月8 日經本院以95年度訴字第859 號判處有期徒
    刑9 月、6 月，定應執行刑有期徒刑1 年1 月確定，甫於96
    年7 月16日因減刑而縮短刑期執行完畢出監。詎其仍不知悔
    改，意圖為自己不法之所有，於96年10月9 日上午10時30分
    許，在雲林縣臺西鄉溪頂村1449地號農地，竊取甲○○立於
    上開農地之鐵條及鍍鋅鋼管（即錏管）各2 枝、鍍鋅鋼管1
    組（均已發還，鐵條等物係為撐起圈養雞隻之網子），得手
    後旋為甲○○發覺而捕獲報警。
二、案經甲○○訴由雲林縣警察局臺西分局移報臺灣雲林地方法
    院檢察官偵查起訴。
    理  由
甲、證據能力部分：
一、按被告以外之人於審判外之言詞或書面陳述，除法律規定外
    ，不得作為證據，刑事訴訟法第159 條第1 項固定有明文，
    亦即新修正之刑事訴訟法對傳聞證據原則上認為不具證據能
    力，除非有同法第159 條之1 至之5 之情形，始例外承認具
    有證據能力。惟「被告以外之人於偵查中向檢察官所為之陳
    述，除顯有不可信之情況者外，得為證據。」刑事訴訟法第
    159 條之1 第2 項亦有明文規定。本案證人甲○○、丁吉河
    ，於後開所引偵查中以證人身分所為陳述，均經具結（證人
    結文見偵查卷第16、37頁），則證人甲○○、丁吉河等人向
    檢察官所為之陳述，係就其等親自見聞之事，而為證述，依
    據本案卷證，並無顯有不可信之情況，自得採為為證據，有
    證據能力，先此敘明。
二、次按，被告以外之人於審判外之言詞或書面陳述，除法律有
    規定者外，不得作為證據。被告以外之人於審判外之陳述，
    雖不符前4 條之規定，而經當事人於審判程序同意作為證據
    ，法院審酌該言詞陳述或書面陳述作成時之情況，認為適當
    者，亦得為證據。刑事訴訟法第159 條第1 項第159 條之5
    第1 項分別定有明文。查，本件證人除上開證人甲○○、丁
    吉河於偵查中具結後之陳述外，於後開所引其他書面證據，
    雖屬被告以外之人於審判外之書面陳述，然被告已於審理時
    同意作為證據，本院復審酌該書面陳述均係由證人出於自由
    意識而陳述，並無非法取證之情況，依刑事訴訟法第159 條
    之5 第1 項之規定，認上開證人之書面陳述，得採為認定本
    件犯罪事實所憑之證據。
乙、實體部分：
一、訊據被告乙○○固不否認未經許可擅取告訴人甲○○上開物
    品之事實，惟辯稱：伊在農地旁水溝撿到，不知為他人之物
    云云。經查：
(一)、證人即告訴人甲○○於偵訊中結證稱：「（當天情形如何？
    ）我在田裡的西邊有二間雞寮，東邊則是圍一個地方另外養
    雞，當天我在西邊在用雞的事情，我家就在附近，我兒子（
    指丁吉河）在樓上發現有人把東西拿成一堆，然後才騎機車
    過來載，我在雞寮裡面發現他騎機車過來載，我就出來看，
    我看見他（指被告）拿我的鐵及鍍鋅鋼管，然後我就追上去
    ，就抓到他，他說沒有偷，我就跟他去找村長那裡然後報警
    。」「（你被偷的鐵及鍍鋅鐵管，你放在那裡？）那是放在
    田裡，原本是立著，旁邊有用網子圍著，這些鐵是用來做網
    子的柱子。（你圍的地方是田中或田邊？）是在田邊。」「
    （你是立在何處？）約在草堆的上面。（鍍鋅鐵管是在三角
    形的地方嗎？）是。（鐵是在草叢的地方？）我劃圈圈及叉
    叉的地方，共有4 支鐵，鍍鋅鐵管旁邊還有1 支鐵管，所以
    總共有4 支鐵管」等語。
(二)、而證人即甲○○之子丁吉河於偵訊時，亦具結證稱：「（你
    有無在96年10月9 日看到你家田裡的東西被偷？）當天我是
    在我住家三樓上看到，我看到他走進去我們家圍起來要養雞
    的空地又走出來，因為太遠所以我沒有看到他手上有無拿東
    西。我就下來開車出去看，可是追丟了。」「（你們那個棚
    子大概多大？）約有這間偵查庭的大小。（棚子搭在那裡？
    ）我們田的旁邊。（你們剩下的錏管是插在地上或是放在地
    上？）是插在地上。（你們插多深？）我不知道多深，但當
    初有用鐵鎚敲入地面。」「（你現場的鐵除了錏管外，還有
    無別的鐵？）應該有蓋房子用的鋼筋。（你在案發前是否曾
    去過空地看它的狀況？）有經過，但沒有特別注意。」「（
    為什麼照片上插入地面的部分沒有土的痕跡？）我不知道，
    我肯定圓弧狀的錏管當時有插在地面上，因為之前幾天我過
    去還有看到」等語。核與甲○○所證大致吻合。
(三)、又經檢察官電詢承辦員警吳國銘警員，詢問關於案發現場情
    形，吳國銘答稱：「案發現場確實有網子存在，警卷照片中
    黑黑的東西即是現場之網子，但因現場雜草叢生，所以照片
    看起來較不明顯」等語（見偵查卷第17頁），有台灣雲林地
    方法院檢察署公務電話紀錄單1 紙及現場照片2 張在卷足憑
    。核與證人甲○○、丁吉河所證情節相符。
(四)、再者，被告與告訴人甲○○2 人為數十年之同村居民，此觀
    之2 人戶籍資料及被告遷徙紀錄自明，而被告住處距離案發
    現場約500 公尺（半公里），亦據被告於偵訊中供述明確（
    見偵查卷第7 頁），是其對於告訴人家中狀況，自有相當認
    識。又依卷附遷徙紀錄，可知被告自幼即居住於臺西鄉溪頂
    村鄉村地帶，故其就鄉下人家以竹棍、鐵條為支柱，搭配網
    子做成圍籬，以圈養禽畜之習慣，亦應知之甚詳。是被告辯
    稱係在農田旁邊水溝撿到鐵管等物品，不知係他人之物云云
    ，顯與常情不符，核屬卸責之詞，難予遽信。此外，並有贓
    物認領保管單1 紙在卷可稽，本件事證明確，被告竊盜犯行
    堪予認定，應依法論科
二、核被告乙○○所為係犯刑法第320 條第1 項竊盜罪。被告前
    因違反毒品危害防制條例案件，於96年1 月8 日經本院以95
    年度訴字第859 號判處應執行刑有期徒刑1 年1 月確定，甫
    於96年7 月16日因減刑而縮短刑期執行完畢出監，有臺灣高
    等法院被告前案紀錄表1 紙在卷可按。其於五年以內故意再
    犯有期徒刑以上之罪，為累犯，應依刑法第47條第1 項規定
    加重其刑。爰審酌被告犯罪之動機、手段，及其有贓物、竊
    盜、毒品前科（卷附前案紀錄表參照），素行不端，現尚值
    壯年，卻不思勞動生產，冀圖不勞而獲，犯後迄未與被害人
    甲○○達成和解賠償其損害，偵審中復否認犯行，犯後態度
    未臻良善等情，本應重懲，然考其所竊鐵條等物數量不多，
    價值不高（被害人甲○○稱：價值約新臺幣200 元，見警詢
    卷第2 頁），造成被害人及社會損害輕微等一切情狀，量處
    如主文所示之拘役，並諭知易科罰金之折算標準，以示儆懲
    。
據上論斷，應依刑事訴訟法第299 條第1 項前段，刑法第320 條
第1 項、第47條第1 項、第41條第1 項前段，刑法施行法第1 條
之1 第1 項、第2 項前段，判決如主文。
本案經檢察官林豐正到庭執行職務。
中    華    民    國    97    年    6     月    4     日
                  刑事第一庭  法  官  陳宏卿
以上正本證明與原本無異。
如不服本判決，應於判決收受後10日內，向本院提出上訴狀（須
附繕本）。
                              書記官  陳善永
中    華    民    國    97    年    6     月    4     日
附錄本案論罪科刑法條全文：
刑法第320 條第1 項：
意圖為自己或第三人不法之所有，而竊取他人之動產者，為竊盜
罪，處5 年以下有期徒刑、拘役或5 百元以下罰金。


司法院資訊處製作；財團法人民間司法改革基金會備份。
